JULIAN ANDRES DIAZ

[Carrera 2 este 6c 84 sur | Bogota | 3232494684 | juliandiaz1097@hotmail.com

Perfil

Qa funcional con experiencia Como analista de pruebas en aseguramiento de calidad basadas en Itil, rup, scrum, Desarrollando tareas de análisis, planeación y ejecución de pruebas funcionales, pruebas de servicios API desde postman y Soapui. Pruebas no funcionales, creaciones de pruebas de carga y stress desde Jmeter. ejecución de automatizaciones desde framework selenium, postman. para fábricas de software a fin de garantizar calidad total en el producto entregado en aplicaciones móviles Y Web

Educación

- Primary: Tirso de Molina School 2013.
- Secondary: Pitagoras Institute 2017.

Technology Studies.

- Information Systems Development Analysis, Currently. Other courses: Gran Colombiano Polytechnic
- Ms-SQL Course, Bogotá, June 2020, Gran Colombiano Polytechnic Java Development, Bogotá, August 2020.
- HTML5 Development Polytechnic Gran Colombiano, Bogotá, Nov 2020
- Python development, Bogotá, Nov 2020. Gran Colombiano
- Software Test Fundamentals, Bogotá, October2020. ETL course on SSIS SS2005 Think Quality Bogotá 2019
- Curso inteligencia artificial: ChatGPT, Dall-E y Hugging Face | 2023-04 | Platzi
- Diplomado, Introducción a AWS: Fundamentos de Cloud Computing | 2023-03 | Platzi
- Diplomado, Introducción a Selenium con Python | 2023-03 | Platzi
- Curso de Python: Comprehensivos, Funciones y Manejo de Errores | 2023-02 | Platzi
- Curso Básico Python | 2023-01 | Platzi
- Curso Gestión efectiva de tiempo | 2022-12 | Platzi
- Curso de Introducción a la Automatización de Pruebas | 2022-11 | Platzi
- Curso Profesional de Git y GitHub | 2022-08 | Platzi
- Curso de Fundamentos de Pruebas de Software | 2022-07 | Platzi

- Curso de Introducción a MySQL | 2022-07 | Platzi
- Asociación Internacional de Calidad de Software Fundamentals Software | 2022-07 | AICS Scrum Fundamentals Certified (SFC) | 2022-07

Experiencia

[2023-04] - [31-12-2023]

Analista de calidad | Republic Network | Bogota

Analista QA encargado del aseguramiento de la calidad de republic network. consultas en HubSpot así asegurando la información de los datos. Creación de manuales de usuario. reporte de bugs, seguimientos con jira, consumo de servicios vía postman. Interpretación y registro de los resultados de las pruebas realizadas. Detección de errores y elaboración de los informes correspondientes Participación en reuniones para la definición y actualización de procedimientos de calidad. Gestión de materiales y muestras utilizando diferentes técnicas analíticas. consultas en bases de datos en MongoDB

[2022-05] - [2023-04]

Analista de calidad | Habi | Bogota

Analista QA encargado del aseguramiento de la calidad del equipo Colombia y México. consultas en HubSpot así asegurando la información de los datos, soporte de la herramienta dando así soluciones Oportunas. gestión de documentación. reporte de bugs, seguimientos, consumo de servicios vía postman y hoppsootch Interpretación y registro de los resultados de las pruebas realizadas. Desarrollo de acciones correctivas y preventivas de acuerdo a las no conformidades registradas. Detección de errores y no conformidades, y elaboración de los informes correspondientes Participación en reuniones para la definición y actualización de procedimientos de calidad. Gestión de materiales y muestras utilizando diferentes técnicas analíticas. consultas en bases de datos utilizando Select, Inner join, left join, like y todos los tipos de consulta en Bases, manejo de lenguaje de programación Python para implementación a procesos de automatización, manejo de GitHub para almacenamiento de trabajo gestión y control de código, Zeppelin para ciencia de datos y análisis de datos

[2021-09] - [2022-02]

Analista de calidad | Tech Mahindra | Bogota

Analista Qa asegurando la calidad del producto, realizando consultas así asegurando y validando que se encuentre todo en orden, repones. seguimientos y validación de incidencias que puedan presentarse. generación de documentos y manuales Aseguramiento de calidad de página Web realizando pruebas sobre dispositivos Android e IOS pruebas no funcionales desde postman (Get, Put. Post) Detección de errores y no conformidades, y elaboración de los informes correspondientes Interpretación y registro de los resultados de las pruebas

realizadas. Verificación de limpieza en el área de producción, e inspección de almacenes Realización de inspección por atributos de producto terminado. Desarrollo de acciones correctivas y preventivas de acuerdo a las no conformidades registradas.

[2021-02] – [2021-08]

Analista de calidad | Tech Mahindra | Bogota

Analista Auxiliar de sistemas -Aseguramiento de calidad en proyecto cien cuadras realizando mantenimiento, control y consultas de bitácoras de datos. soporte a clientes directos con incidentes presentados, consumo de servicios vía postman, reporte, seguimiento de bugs Recopilación y síntesis de información compleja para presentarla de manera clara Elaboración de reportes de datos e informes estableciendo conclusiones y recomendaciones Análisis, gestión y modelado de fuentes de información Aplicación de herramientas de software analítico especializadas Propuesta de soluciones a problemas de organización y uso de recursos. consultas en bases de datos utilizando Select, Inner join, left join, para aseguramiento y calidad de los datos almacenados

[2019-09] – [2020-10]

Tester Junior | Think Quiality | Bogota

Tester de calidad sobre página web realizando pruebas así asegurando la calidad de la página web, consumos de servicios vía postman y soapui. Gestión de documentación, reporte de bugs y seguimientos de ellos Detección de errores y no conformidades, y elaboración de los informes correspondientes Desarrollo de acciones correctivas y preventivas de acuerdo a las no conformidades registradas. Interpretación y registro de los resultados de las pruebas realizadas. Participación en reuniones para la definición y actualización de procedimientos de calidad. Gestión de materiales y muestras utilizando diferentes técnicas analíticas